【裁判字號】    90,交易,260
【裁判日期】    901207
【裁判案由】    過失致死等
【裁判全文】
臺灣雲林地方法院刑事判決                          九十年度交易字第二六０號
    公 訴 人  臺灣雲林地方法院檢察署檢察官
    被    告  甲○○
右列被告因過失致死等案件，經檢察官提起公訴（九十年度偵字第四０七五號），及
移送併辦（九十年度偵字第四五五四號），本院判決如左：
    主  文
甲○○服用酒類，不能安全駕駛動力交通工具而駕駛，處有期徒刑月，如易科罰金
，以佰元折算壹日，又因過失致人於死，處有期徒刑陸月，如易科罰金，以佰元
折算壹日，應執行有期徒刑捌月，如易科罰金，以佰元折算壹日。
    事  實
一、甲○○前因犯竊盜、贓物、及施用毒品案件，經本院分別判處有期徒刑一年、六
    月、七月，並定其應執行刑有期徒刑一年十一月，於民國九十年三月五日假釋出
    獄（刑期應於九十年十月八日執行期滿，尚未構成累犯）。其於九十年十月三日
    晚上，在雲林縣麥寮鄉○○路三四八號其老闆許宏仕經營之東宏汽車修配場，及
    雲林縣麥寮鄉台十七線旁之金時代ＫＴＶ等處喝酒，於九十年十月四日凌晨一時
    許，甲○○已經酒醉，不能安全駕駛動力交通工具，卻仍駕駛車號Ｃ六－九八四
    二號自小客車，內載許宏仕（前座）、乙○○（後座）二人，自上開ＫＴＶ旁開
    車上路欲至雲林縣虎尾鎮。途經雲林縣二崙鄉○○村○○○號○路，甲○○本應
    注意該路段是屬郊區道路，車速限制不得超過時速六十公里，並應注意車前狀況
    ，隨時採取必要之安全措施，且依當時情況，天候晴、路面乾燥無缺陷、無障礙
    物，視距良好，並無不能注意之情事，竟疏未注意，猶仍以時速八十至一百公里
    之車速超速行車。於同日凌晨一時三十分許，行經上開公路三和三七號前，甲○
    ○欲超越前車時，因酒醉超速而駕駛失控衝入對向車道，甲○○又未注意採取必
    要之安全措施，致自小客車車頭右側及車身右側撞擊對向車道旁之和厝二三０號
    電線桿，乘客許宏仕因而受有頭胸部挫傷、顱內出血等重創，經送醫後不治死亡
    。另乘客乙○○則受有右大腿骨骨折之傷害（未據告訴）。甲○○於送醫後，於
    當日凌晨二時二十九分許，經抽血檢驗發現其血液酒精濃度達每百毫升一百四十
    六毫克（換算口中呼氣酒精濃度為每公升０˙七三毫克）。
二、案經雲林縣警察局西螺分局報請臺灣雲林地方法院檢察署檢察官相驗後偵查起訴
    。
    理  由
一、被告甲○○對右揭犯罪事實坦承不諱，核與證人乙○○、丁○○即現場處理警員
    證述情節相符，並有道路交通事故調查報告表、現場照片、醫院之生化藥物激素
    檢查結果二份（即被告與許宏仕之血液酒精濃度檢驗結果）、西螺分局函文所附
    之血中酒精濃度換算呼氣酒精濃度參考表等書證在卷可稽。又許宏仕確係因本件
    車禍死亡之事實，亦經檢察官督同法醫師相驗屬實，製有勘驗筆錄、驗斷書、相
    驗屍體證明書附卷可憑，並為許宏仕之父丙○○陳明在卷。按行車速度應依標誌
    ，無標誌者，於郊區道路，時速不得超過六十公里；駕駛人應注意車前狀況，隨
    時採取必要之安全措施，道路交通安全規則第九十三條第一項第一款、第九十四
    條第三項分別定有明文，被告身為駕駛人，自負有上開義務。且當時情況是天候
    晴、路面乾燥無缺陷、無障礙物、視距良好，並無不能注意之情事，該路段屬無
    行車速度標誌，車速限制為時速六十公里等情，有上開調查報告表可參，惟被告
    因酒醉駕車，猶仍以時速八十公里至一百公里間之車速超速行駛，以致駕車失控
    撞擊電線桿而肇事，其有過失甚明。另死者許宏仕確係因車禍死亡，前已敘明，
    是被告之過失與死者之死亡間顯有相當因果關係，亦無疑義。本件事證明確，被
    告犯行堪以認定，自應依法論科。
二、核被告所為，係犯刑法第一百八十五條之三公共危險罪、同法第二百七十六條第
    一項之過失致死罪。被告酒醉駕車肇事致人死亡，依法加重其刑。被告所犯上開
    二罪間，犯意個別，罪名互殊，應予分論併罰。爰審酌被告犯後坦承犯行，態度
    良好，並已與死者家屬達成民事損害賠償和解，有調解書一份附卷可徵，顯見已
    有悔意，被告雖有數項前科紀錄，有台灣高等法院被告全國前案紀錄表附卷可明
    ，惟其於本案發生前，係在許宏仕經營之修配廠擔任廠長一職，為證人乙○○於
    警訊中證稱無誤，被告是有正當職業，及其駕車時酒醉程度甚重，超速駕車致失
    控之過失情節亦屬不輕等一切情狀，各量處如主文所示之刑，並定其應執行刑，
    同時均諭知易科罰金之折算標準。另被告前因犯竊盜、贓物、及施用毒品案件，
    經本院分別判處有期徒刑一年、六月、七月，並定其應執行刑有期徒刑一年十一
    月，於九十年三月五日假釋出獄，刑期應於九十年十月八日執行期滿，有台灣雲
    林地方法院檢察署刑案資料查註紀錄表在卷足參，是被告於犯本案時，尚未構成
    累犯，附此敘明。
據上論斷，應依刑事訴訟法第二百九十九條第一項前段，刑法第一百八十五條之三、
第二百七十六條第一項、第四十一條第一項前段、第二項、第五十一條第五款，道路
交通管理處罰條例第八十六條第一項，罰金罰鍰提高標準條例第一條前段、第二條，
判決如主文。
中      華      民      國      九十      年      十二      月    七    日
                                        臺灣雲林地方法院刑事第一庭
                法  官  侯  廷  昌
右正本證明與原本無異。
如不服本判決，應於判決送達後十日內向本院提出上訴狀( 應附繕本 )。
                                            書記官  李  清  龍
中      華      民      國      九十      年      十二      月    七    日
附錄法條：刑法第一百八十五條之三、第二百七十六條第一項
刑法第一百八十五條之三
服用毒品、麻醉藥品、酒類或其他相類之物，不能安全駕駛動力交通工具而駕駛者，
處一年以下有期徒刑、拘役或三萬元以下罰金。
刑法第二百七十六條第一項
 (過失致死罪)
因過失致人於死者，處二年以下有期徒刑、拘役或二千元以下罰金。


司法院資訊處製作；財團法人民間司法改革基金會備份。
